臺灣臺東地方法院刑事裁定
110年度聲字第375號
聲  請  人  臺灣臺東地方檢察署檢察官
受  刑  人  陳希聖



上列聲請人因對受刑人數罪併罰有二裁判以上，聲請定其應執行
之刑（110年度執聲字第258號），本院裁定如下：
    主  文
甲○○犯如附表所示之罪，各處如附表所示之刑，應執行有期徒刑
捌年拾月。
    理  由
一、聲請意旨略以：受刑人甲○○因犯如附表所示等案件，先後經
    法院判決確定如附表，應依刑法第53條、第51條第5款規定
    ，定其應執行之刑，爰依刑事訴訟法第477條第1項聲請定其
    應執行刑等語。
二、按裁判確定前犯數罪者，併合處罰之。但得易科罰金之罪與
    不得易科罰金之罪不在此限；前項但書情形，受刑人請求檢
    察官聲請定應執行刑者，依第51條規定定之；數罪併罰，有
    二裁判以上者，依刑法第51條之規定，定其應執行之刑；數
    罪併罰，分別宣告其罪之刑，宣告多數有期徒刑者，於各刑
    中之最長期以上，各刑合併之刑期以下，定其刑期。但不得
    逾三十年。刑法第50條第1項第1款、第2項、第53條、第51
    條第5款分別定有明文。又法律上屬於自由裁量之事項，有
    其外部性界限及內部性界限，並非概無拘束。依據法律之具
    體規定，法院應在其範圍選擇為適當之裁判者，為外部性界
    限；而法院為裁判時，應考量法律之目的，及法律秩序之理
    念所在者，為內部性界限。法院為裁判時，二者均不得有所
    踰越。在數罪併罰，有二裁判以上，定其應執行之刑時，固
    屬於法院自由裁量之事項，然仍應受前揭外部性界限及內部
    性界限之拘束（最高法院80年度台非字第473號、93年度台
    非字第192號裁判要旨參照）。
三、次按定應執行刑之裁定與科刑判決有同等效力，其經裁定確
    定者，自具有實質之確定力。判決確定之數罪，已經裁判定
    其應執行之刑確定者，除（一）增加合於定應執行刑要件之
    他罪刑；（二）原定執行刑之數罪中部分罪刑因非常上訴、
    再審程序經撤銷改判，或有赦免、減刑等情形，而有另定應
    執行刑之必要者外，對於已經裁判定應執行刑確定之數罪，
    如就其部分之罪，再行重複聲請另定其應執行刑者，仍屬違
    反一事不再理原則，並不以各罪範圍均相同，即全部重複再
    行裁定定其應執行刑為限（最高法院110年度台抗大字第489
    號刑事裁定意旨參照）。
四、經查：
(一)本件受刑人因犯如附表所示之各罪等，經本院先後判處如附
    表所示之刑確定，有各該判決書及臺灣高等法院被告前案紀
    錄表等資料在卷可稽。又附表編號2至13所示之犯罪時間均
    在附表編號1所示裁判確定（民國102年11月25日）前，而本
    件聲請定應執行刑之犯罪事實最後判決法院為本院，是上開
    犯罪乃於裁判確定前所犯之數罪。至於受刑人所犯如附表編
    號2之罪及所示之刑，為得易科罰金之案件，而附表編號1、
    3至13之罪及所示之刑，則為不得易科罰金之案件，依前揭
    刑法第50條第1項但書第1款之規定，本不得併合處罰，惟受
    刑人已就附表編號1至13所示之罪請求檢察官聲請定應執行
    刑在案，有受刑人請求臺灣臺東地方檢察署（下稱臺東地檢
    署）檢察官向法院聲請定應執行刑須知暨聲請書1份在卷可
    稽，茲檢察官以本院為上開案件犯罪事實最後判決之法院，
    聲請定其應執行之刑，本院審核各案卷無誤，認其聲請核無
    不合。
(二)又受刑人所犯附表編號1至9所示之罪雖經臺灣高等法院109
    年度聲更二字第11號裁定定應執行有期徒刑5年10月確定，
    附表編號10至13所示之罪則經本院108年度原訴字第21號判
    決定執行有期徒刑3年6月確定，有臺灣高等法院被告前案紀
    錄表附卷可稽，然依前述最高法院大法庭之裁定說明，應屬
    前揭「增加合於定應執行刑要件之他罪刑」例外情況，未違
    反一事不再理之原則，且本院就附表編號1至13所示各罪再
    為定應執行刑之裁判時，自應受上開裁定、判決所為定應執
    行刑之內部性界限之拘束，即不得重於附表編號1至9所示罪
    刑所定之執行刑有期徒刑5年10月與附表編號10至13所示罪
    刑所定之執行刑有期徒刑3年6月所加計之刑期總和（即有期
    徒刑9年4月），此係對受刑人有利之事項，再參本件定刑下
    限為有期徒刑2年（即最長期之宣告刑為附表編號13所示之
    宣告刑）。審酌受刑人所犯如附表所示各罪，分別為詐欺罪
    、傷害罪、行使偽造公文書罪，犯罪類型均不相同，其責任
    非難重複之程度低，倘就其刑度予以實質累加，尚與現代刑
    事政策及刑罰之社會功能不符，茲考量上情，兼衡受刑人犯
    罪行為之不法與罪責程度、數罪所反應受刑人人格特性與傾
    向，及對其施以矯正之必要性等情狀，再衡以本院業已函請
    受刑人就本件定應執行之刑表示意見，惟受刑人經合法送達
    ，逾期未表示意見，此有本院函文及送達證書可查，爰就附
    表所示各罪有期徒刑部分定其應執行之刑如主文所示。
(三)另本件定應執行刑案件，本院於裁量時，既已受內、外部界
    限之約束始予酌定，且本院已於裁定前再度給予受刑人書面
    表示意見之機會，惟受刑人逾期未表示意見，故認再無傳訊
    受刑人陳述意見之必要，亦與前揭110年度台抗大字第489號
    裁定意旨無違，併此敘明。
五、依刑事訴訟法第477條第1項，刑法第53條、第50條第2項、
    第51條第5款，裁定如主文。　　
中　　華　　民　　國　　111 　年　　1 　　月　　17　　日
                  刑事第二庭  法　官  姚亞儒
以上正本證明與原本無異。
如不服本裁定，應於裁定送達後5日內向本院提出抗告狀（須附
繕本）。
「切勿逕送上級法院」
                              書記官  楊姿敏　　　　　　
中　　華　　民　　國　　111 　年　　1 　　月　　17　　日
附表：受刑人甲○○定應執行刑案件一覽表 　　　　　　　
編　　　　　號  1 2 　　　 3 罪　　　　　名  行使偽造公文書罪 傷害罪 詐欺罪 宣　　告　　刑  有期徒刑1年4月 有期徒刑6月，如易科罰金，以新臺幣1,000元折算1日  有期徒刑10月 犯　罪　日　期  102年8月23日 101年10月30日 102年7月12日 偵查(自訴)機關 年　度　案　號  臺中地檢102年度偵字第19260號 桃園地檢103年度偵字第10472號 嘉義地檢102年度少連偵字第58號 最　後 事實審 法　　院 臺中地院 桃園地院 嘉義地院  案　　號 102年度訴字第2075號 103年度易字第1363號 103年度訴字197號  判決日期 102年10月28日 104年11月26日 104年10月13日 確　定 判　決 法　　院 臺中地院 桃園地院 嘉義地院  案　　號 102年度訴字第2075號 103年度易字第1363號 103年度訴字197號  確定日期 102年11月25日 104年12月22日 104年11月12日  備註   宜蘭地檢109年度執更字第539號（編號1至9經臺灣高院以109年度聲更二字第11號裁定應執行期刑5年10月）   

編　　　　　號  4        5        6 罪　　　　　名  行使偽造公文書罪 詐欺罪 行使偽造公文書罪 宣　　告　　刑  有期徒刑1年4月  有期徒刑1年2月 有期徒刑1年10月 犯　罪　日　期  102年7月16日 102年7月29日 102年7月24日 偵查(自訴)機關 年　度　案　號  嘉義地檢102年度少連偵字第58號 嘉義地檢102年度少連偵字第58號 嘉義地檢102年度少連偵字第58號 最　後 事實審 法　　院 嘉義地院 臺南高分院 臺南高分院  案　　號 103年度訴字197號 104年度上訴字第998號 104年度上訴字第998號  判決日期 104年10月13日 105年4月20日 105年4月20日 確　定 判　決 法　　院 嘉義地院 臺南高分院 臺南高分院  案　　號 103年度訴字197號 104年度上訴字第998 號 104年度上訴字第998 號  確定日期 104年11月12日 105年4月20日 （聲請書誤載「105年5月19日」，應予更正） 105年5月19日  備註   宜蘭地檢109年度執更字第539號（編號1至9經臺灣高院以109年度聲更二字第11號裁定應執行期刑5年10月）   

編　　　　　號  7 8 9 罪　　　　　名  行使偽造公文書罪 詐欺罪 行使偽造公文書罪 宣　　告　　刑  有期徒刑1年8月  有期徒刑7月 有期徒刑1年 犯　罪　日　期  102年7月30日 102年1月14日、同年2月2日 102年1月30日 偵查(自訴)機關 年　度　案　號  嘉義地檢102年度少連偵字第58號 宜蘭地檢105年度少連偵字第41號、第42號（聲請書漏載「宜蘭地檢105年度少連偵字第42號」，應予補充） 宜蘭地檢105年度少連偵字第41號、第42號（聲請書漏載「宜蘭地檢105年度少連偵字第42號」，應予補充） 最　後 事實審 法　　院 臺南高分院 臺灣高院 臺灣高院  案　　號 104年度上訴字第998 號 108年度上訴字第928號 108年度上訴字第928號  判決日期 105年4月20日 108年6月18日 108年6月18日 確　定 判　決 法　　院 臺南高分院 臺灣高院 臺灣高院  案　　號 104年度上訴字第998 號 108年度上訴字第928號 108年度上訴字第928號  確定日期 105年5月19日 108年6月18日 （聲請書誤載「108年7月22日」，應予更正） 108年7月22日  備註   宜蘭地檢109年度執更字第539號（編號1至9經臺灣高院以109年度聲更二字第11號裁定應執行期刑5年10月）   

編　　　　　號  10 11 12 罪　　　　　名  行使偽造公文書罪 行使偽造公文書罪 行使偽造公文書罪 宣　　告　　刑  有期徒刑1年  有期徒刑1年2月 有期徒刑1年6月 犯　罪　日　期  102年1月18日 102年1月2日 102年1月9日 偵查(自訴)機關 年　度　案　號  臺東地檢署106年度偵字第2563號 臺東地檢署106年度偵字第2563號 臺東地檢署106年度偵字第2563號 最　後 事實審 法　　院 臺東地院 臺東地院 臺東地院  案　　號 108年度原訴字第21號 108年度原訴字第21號 108年度原訴字第21號  判決日期 110年5月28日 110年5月28日 110年5月28日 確　定 判　決 法　　院 臺東地院 臺東地院 臺東地院  案　　號 108年度原訴字第21號 108年度原訴字第21號 108年度原訴字第21號  確定日期 110年5月28日 110年5月28日 110年5月28日  備註   臺東地檢110年度執字第957號（編號10至13經本院以108年度原訴字第21號判決應執行期刑3年6月）   

編　　　　　號  13 罪　　　　　名  行使偽造公文書罪 宣　　告　　刑  有期徒刑2年  犯　罪　日　期  102年1月14日 偵查(自訴)機關 年　度　案　號  臺東地檢署106年度偵字第2563號 最　後 事實審 法　　院 臺東地院  案　　號 108年度原訴字第21號  判決日期 110年5月28日 確　定 判　決 法　　院 臺東地院  案　　號 108年度原訴字第21號  確定日期 110年5月28日  備註   臺東地檢110年度執字第957號（編號10至13經本院以108年度原訴字第21號判決應執行期刑3年6月）